【裁判字號】    98,台抗,8
【裁判日期】    980108
【裁判案由】    違反槍砲彈藥刀械管制條例等罪聲請再審
【裁判全文】
最高法院刑事裁定                  九十八年度台抗字第八號
抗  告  人  甲○○
                    街81號
上列抗告人因違反槍砲彈藥刀械管制條例等罪案件，不服台灣高
等法院中華民國九十七年十一月十七日駁回聲請再審之裁定（九
十七年度聲再字第三七九號），提起抗告，本院裁定如下：
    主  文
抗告駁回。
    理  由
按刑事訴訟法第四百二十條第一項第二款規定原判決所憑之鑑定
，已證明其為虛偽者，雖得為受判決人之利益聲請再審，但依同
條第二項規定，該款情形之證明，以經判決確定，或其刑事訴訟
不能開始或續行非因證據不足者為限；至同條第一項第六款所謂
之「確實之新證據」，係指該證據於事實審法院判決前已經存在
而為法院、當事人所不知、不及調查斟酌，至其後始行發見，且
就證據本身形式上觀察，固不以絕對不須經過調查程序為條件，
但必須顯然可認為足以動搖原有罪之確定判決，而為受判決人無
罪、免訴、免刑或輕於原判決所認罪名之判決者為限。本件原裁
定以：抗告人甲○○聲請再審意旨雖指原確定判決（原法院民國
九十六年度上訴字第二六七三號刑事判決）引用之內政部警政署
刑事警察局（下稱刑事警察局）九十五年九月二十九日刑鑑字第
09501119737 號槍彈鑑定書為虛偽，且與其他判決及起訴書所載
不符等語，惟該鑑定書，並未經另案判決確定認定係虛偽；聲請
狀所附換算焦耳數、有效射程及台灣法定標準、其他判決等資料
，僅係抗告人所推測或係其他個別案件之情況，與本案無涉。又
原確定判決認定抗告人以一行為觸犯刑法第三百三十七條侵占遺
失物、槍砲彈藥刀械管制條例第八條第四項未經許可持有可發射
子彈具有殺傷力之改造手槍及同條例第十二條第五項、第一項未
經許可製造子彈未遂等罪，已詳敘其認定犯罪事實之依據及證據
取捨之理由，抗告人提出之子彈圖解等資料，無非在於否認其上
開犯行，爭執犯罪事實之有無而已，亦難認係足以動搖原確定判
決之「確實之新證據」。因認抗告人再審之聲請為無理由，駁回
其再審之聲請。經核原裁定於法尚無違誤。抗告人抗告意旨並未
就原裁定所為論斷具體指摘有何不當之處，泛稱其持有之槍枝撞
針磨平，無法擊發子彈，又子彈之彈頭係空心，亦無底火，如何
認定為具有殺傷力？刑事警察局之鑑定過程草率，原裁定明顯先
入為主，過於牽強云云，指摘原裁定不當，難謂有理由，予以駁
回。
據上論結，應依刑事訴訟法第四百十二條，裁定如主文。
中    華    民    國  九十八  年    一    月    八    日
                      最高法院刑事第八庭
                          審判長法官  林  永  茂
                                法官  吳  昆  仁
                                法官  蘇  振  堂
                                法官  蕭  仰  歸
                                法官  林  立  華
      本件正本證明與原本無異
                                      書  記  官
中    華    民    國  九十八  年    一    月    九    日
                                                      v


司法院資訊處製作；財團法人民間司法改革基金會備份。
